【裁判字號】    98,易,134
【裁判日期】    990430
【裁判案由】    偽造文書
【裁判全文】
臺灣桃園地方法院宣示判決筆錄         98年度易字第134號
公  訴  人  臺灣桃園地方法院檢察署檢察官
被      告  乙○○
選任辯護人  蕭世光 律師
被      告  丙○○
被      告  甲○○
上列被告因偽造文書案件（聲請簡易判決處刑書案號：97年度偵
字第1587號），於中華民國99年4 月30日下午5 時，在本院第八
法庭宣示判決，出席職員如下：
          法  官  張瓊華
          書記官  李宜娟
法官起立朗讀判決主文、犯罪事實要旨、附記事項、處罰條文，
及告以上訴限制、期間並提出上訴狀之法院，且諭知記載其內容
：
一、主  文：
    乙○○共同犯行使業務登載不實文書罪，處拘役伍拾日，減
    為拘役貳拾伍日，如易科罰金，以銀元參佰元即新臺幣玖佰
    元折算壹日。緩刑貳年。
    丙○○共同犯行使業務登載不實文書罪，處拘役伍拾日，減
    為拘役貳拾伍日，如易科罰金，以銀元參佰元即新臺幣玖佰
    元折算壹日。緩刑貳年。
    甲○○共同犯行使業務登載不實文書罪，處拘役伍拾日，減
    為拘役貳拾伍日，如易科罰金，以銀元參佰元即新臺幣玖佰
    元折算壹日。緩刑貳年。
二、犯罪事實要旨：
    乙○○、丙○○及甲○○分別係位於桃園縣觀音鄉富源村3
    鄰富源41號之「聯成金屬製造廠股份有限公司（下稱聯成公
    司）」之負責人、管理部經理及代理人事業務職務之警衛班
    班長，為從事業務之人。乙○○、丙○○、甲○○均明知聯
    成公司於民國93年8 月至11月間，並未實際僱用蔡豐名、宗
    柏丞（原名宗利文）及廖元維等3 名本國籍勞工（均為大成
    商工之建教合作學生），乙○○、丙○○、甲○○竟基於行
    使業務登載不實文書之犯意聯絡，93年8 月間（起訴書誤載
    為96年8 月）在聯成公司內，由甲○○在聘僱國內勞工名冊
    上虛偽登載前開蔡豐名等3 人為聯成公司所聘僱之本國籍勞
    工，再由乙○○授權公司會計人員於切結書上蓋印公司大小
    章，並授權真實姓名年籍不詳之人於切結書上簽名「乙○○
    」，以擔保所附上開勞工名冊上所載33人屬於93年8 月份確
    實新增聘，且符合僱傭期間滿3 個月、申請當月前1 個月份
    工作時數達112 小時、目前仍為在職之本國勞工之條件，93
    年11月26日丙○○委由不知情之好友人力仲介股份有限公司
    ，持上開不實之勞工名冊、不實之切結書，並填具雇主聘僱
    外籍勞工申請書，向行政院勞工委員會（下稱勞委會）申請
    外籍勞工製造業重大投資案初次招募外國人入國引進許可（
    起訴書誤載為重新招募），使勞委會不知情之承辦人員陷於
    錯誤，據以核發6 名外國人初次招募許可，足生損害於勞委
    會對於外籍勞工招募許可審核之正確性及蔡豐名、宗柏丞及
    廖元維等3 人，嗣經勞委會比對薪資所得給付紀錄，發現蔡
    豐名等3 人並無實際領取薪資，進而查悉上情。
三、附記事項：
（一）被告乙○○、丙○○、甲○○為本件犯行之時間，係在96
      年4 月24日之前，所犯之罪合於中華民國九十六年罪犯減
      刑條例第2 條第1 項第3 款規定之減刑條件，爰減其宣告
      刑2 分之1 。另關於易科罰金之折算標準部分，刑法亦有
      修正，如依修正前刑法第41條第1 項及廢止前罰金罰鍰提
      高標準條例第2 條之規定，應以銀元3 百元即新臺幣9 百
      元折算1 日，惟若依修正後刑法第41條第1 項前段之規定
      ，應以新臺幣1千 元、2 千元或3 千元折算1 日，經比較
      新舊法結果，以修正前刑法較為有利，併依上開減刑條例
      第9 條及修正前刑法第41條第1 項前段、廢止前罰金罰鍰
      提高標準條例第2 條，諭知易科罰金之折算標準。
（二）協商合意內容除主文所示外，被告3 人各應向桃園縣觀護
      協會支付新臺幣2 萬元，惟被告3 人業已於99年4 月6 日
      履行完畢，此有遠東國際商業銀行匯款申請書3 份在卷可
      參，爰主文中不再附加緩刑條件。
四、處罰條文：
    修正後刑法第2 條第1 項前段，刑法第216 條、第215 條、
    第28條、第74條第1 項第1 款，修正前刑法第41條第1 項前
    段，廢止前罰金罰鍰提高標準條例第2 條，刑法施行法第1
    條之1 第1 項、第2 項前段，中華民國九十六年罪犯減刑條
    例第2 條第1 項第3 款、第7 條、第9 條。
五、協商判決除有刑事訴訟法第455 條之4 第1 項第1 款於本訊
    問程式終結前，被告撤銷協商合意或檢察官撤回協商聲請者
    ；第2 款被告協商之意思非出於自由意志者；第4 款被告所
    犯之罪非第455 條之2 第1 項所定得以協商判決者；第6 款
    被告有其他較重之裁判上一罪之犯罪事實者；第7 款法院認
    應諭知免刑或免訴、不受理者情形之一，及違反同條第2 項
    「法院應於協商合意範圍內為判決；法院為協商判決所科之
    刑，以宣告緩刑或2 年以下有期徒刑、拘役或罰金為限」之
    規定者外，不得上訴。
六、如有前項得上訴之情形者，得自收受判決送達後10日內，向
    本院提出上訴書狀，上訴於第二審法院。
中    華    民    國    99    年    4     月    30    日
                        刑事庭      法  官  張瓊華
                                    書記官  李宜娟
以上正本證明與原本無異。
                                    書記官  李宜娟
中    華    民    國    99    年    4     月    30    日
附錄本案論罪科刑依據之法條：
中華民國刑法第216條
（行使偽造變造或登載不實之文書罪）
行使第 210 條至第 215 條之文書者，依偽造、變造文書或登載
不實事項或使登載不實事項之規定處斷。
中華民國刑法第215條
（業務上文書登載不實罪）

司法院資訊處製作；財團法人民間司法改革基金會備份。
